fi: Lemmikkieläinten vaatteet/vuodevaatteet: Antimikrobinen; Liukumaton; Kaarituet; Hengittävä muotoilu; Pureskelun kestävä; Pehmustettu; Ympäristöystävälliset; Kevyt; Ortopedinen; Kierrätetyt materiaalit; Irrotettava päällinen; Liukumaton; Vegaaniystävällinen; Vedenkestävä; Muu
pl: Charakterystyka ubrania/legowiska dla zwierząt: Antybakteryjne; Antypoślizgowa; Podpora łuku; Oddychająca konstrukcja; Odporne na żucie; Poduszkowy; Przyjazna dla środowiska; Lekkie; Ortopedia; Materiały z recyklingu; Zdejmowany pokrowiec; Antypoślizgowe; Przyjazny dla wegan; Wodoszczelny; Inne
zh-CN: 宠物服装/寝具特点: 抗菌; 防滑; 足弓支撑; 透气设计; 耐咬; 加衬垫; 环保; 轻质; 矫形; 回收材料; 可拆卸套; 防滑; 人造革; 防水; 其他
cs: Vlastnosti oblečení/lůžkoviny pro domácí mazlíčky: Antimikrobiální; Protiskluzové; Podpěra klenby; Prodyšný design; Odolné proti rozkousání; Polstrované; Ekologicky šetrné; Lehké; Ortopedické; Recyklované materiály; Odnímatelný kryt; Odolné proti skluzu; Vhodné pro vegany; Voděodolný; Jiné
da: Funktioner for tøj til kæledyr/sengetøj: Anti-mikrobiel; Skridsikker; Buestøtte; Åndbart design; Tyggeresistent; Polstret; Miljøvenlig; Letvægts; Ortopædisk; Genbrugsmaterialer; Aftageligt cover; Skridsikker; Vegansk; Vandtæt; Andet
hr-HR: Značajke odjeće/posteljine za kućne ljubimce: Antimikrobni; Protuklizno; Potpora svodu stopala; Prozračan dizajn; Otporno na žvakanje; Podstavljeno; Ekološki prihvatljivo; Lagano; Ortopedsko; Reciklirani materijali; Uklonjiva navlaka; Otporno na klizanje; Pogodno za vegane; Vodootporno; Ostalo
ro-RO: Caracteristici articole de îmbrăcăminte/așternut pentru animale de companie: Antimicrobian; Antiderapant; Suport pentru bolta piciorului; Design respirabil; Rezistent la roadere; Amortizat; Ecologic; Ușor; Ortopedic; Materiale reciclate; Husă detașabilă; Rezistență la alunecare; Vegan; Impermeabil; Altele
it: Funzionalità di abbigliamento/biancheria per animali domestici: Antimicrobico; Antiscivolo; Plantare ortopedico; Design traspirante; Resistente al masticamento; Con imbottitura; Ecologico; Leggero; Ortopedico; Materiali riciclati; Copertura rimovibile; Resistente allo scivolamento; Per vegani; Impermeabile; Altro
th: คุณลักษณะของเสื้อผ้า/เครื่องนอนสัตว์เลี้ยง: ป้องกันจุลินทรีย์; กันลื่น; ส่วนรองรับส่วนโค้งเว้าของเท้า; การออกแบบที่ระบายอากาศได้ดี; ทนต่อการกัด; มีแผ่นรองรับน้ำหนัก; เป็นมิตรต่อสิ่งแวดล้อม; น้ำหนักเบา; ป้องกันเท้าผิดรูป; วัสดุรีไซเคิล; ผ้าคลุมถอดได้; ป้องกันลื่น; วีแกนรับประทานได้; กันน้ำ; อื่นๆ
pt-BR: Vestuário/roupas de cama para animais de estimação: Antimicrobiano; Antiderrapante; Compatível com arco; Design respirável; Resistente a mastigação; Acolchoado; Ecológico; Leve; Ortopédico; Materiais recicláveis; Capa removível; Antiderrapante; Vegano; À prova d'água; Outro
ja: ペット用アパレル/寝具: 抗菌; 滑り止め; アーチサポート; 通気性デザイン; 耐噛みつき; クッション; 環境に優しい; 軽量; 整形外科用; リサイクル素材; 取り外し可能カバー; 滑りにくい; ビーガン対応; 防水; その他
ru: Характеристики одежды/подстилок для домашних животных: Защита от микробов; Противоскользящий; Поддержка свода стопы; Дышащая конструкция; Устойчив к жеванию; Мягкий; Экологически чистый; Легкий; Ортопедический; Переработанные материалы; Съемный чехол; Нескользящий; Подходит для веганов; Водонепроницаемый; Другой
fr: Caractéristiques des vêtements/de la literie pour animaux de compagnie: Antimicrobien; Antidérapant; Soutien de la voûte plantaire; Design respirant; Résistant à la mastication; Rembourré; Respectueux de l’environnement; Léger; Orthopédique; Matériaux recyclés; Housse amovible; Antidérapant; Convient aux végétaliens; Imperméable; Autre
nb: Kjæledyrsklær/sengetøyfunksjoner: Antimikrobiell; Antiskli; Arch-støtte; Pustende design; Tyggebestandig; Polstring; Miljøvennlig; Lett; Ortopedisk; Resirkulerte materialer; Avtakbart deksel; Sklibestandig; Vegansk; Vannsikker; Annet
sl-SI: Lastnosti oblačil/posteljnine za hišne ljubljenčke: Protimikrobna; Proti zdrsu; Podpora za lok; Dihajoča zasnova; Odporen na žvečenje; Oblazinjeno; Okolju prijazno; Lahko; Ortopedsko; Reciklirani materiali; Odstranljiva prevleka; Odporen proti zdrsu; Veganom prijazno; Vodoodporen; Drugo
ko: 반려동물 의류/침구 기능: 미생물 방지; 미끄럼 방지; 아치 지지; 통기성 좋은 디자인; 씹음 내성; 쿠셔닝; 친환경; 경량; 정형외과; 재활용 재료; 탈착형 커버; 미끄럼 방지; 비건 친화적; 방수; 기타
sv: Detaljer för husdjurskläder/-bäddar: Antimikrobiell; Halkskydd; Hålfotsstöd; Andningsbar design; Tuggresistent; Dämpad; Miljövänlig; Lättvikt; Ortopedisk; Återvunna material; Avtagbart lock; Halksäker; Veganvänlig; Vattensäker; Övrigt
de: Eigenschaften von Haustierbekleidung/-bettwäsche: Antimikrobiell; Rutschfest; Fußgewölbeunterstützung; Atmungsaktives Design; Kaubeständig; Gepolstert; Umweltfreundlich; Leicht; Orthopädisch; Recycelte Materialien; Abnehmbarer Bezug; Rutschfest; Geeignet für Veganer; Wasserdicht; Sonstiges
en: Pet apparel/bedding features: Anti-microbial; Anti-slip; Arch support; Breathable design; Chew resistant; Cushioned; Eco friendly; Lightweight; Orthopedic; Recycled materials; Removable cover; Slip resistant; Vegan friendly; Waterproof; Other
sk-SK: Funkcie oblečenia/bielizne pre domáce zvieratá: Antimikrobiálny; Protišmykový; Podpora klenby; Priedušný dizajn; Odolný voči žuvaniu; Čalúnený; Ekologický; Ľahký; Ortopedický; Recyklované materiály; Odnímateľný poťah; Protišmykový; Vhodné pre vegánov; Vodotesný; Iné
zh-TW: 寵物衣服/寢具特點: 抗菌; 防滑; 足弓支撐; 透氣設計; 耐咀嚼; 緩衝式; 環保; 輕盈; 骨科; 回收材料; 可拆式蓋子; 防滑; 素食友善; 防水; 其他
nl: Kenmerken kleding/beddengoed voor huisdieren: Antimicrobieel; Antislip; Ondersteuning van de voetboog; Luchtig ontwerp; Kauwbestendig; Gedempt; Milieuvriendelijk; Lichtgewicht; Orthopedisch; Gerecyclede materialen; Afneembare hoes; Slipbestendig; Geschikt voor veganisten; Waterdicht; Andere
el: Χαρακτηριστικά ρουχισμού/κρεβατιών κατοικιδίων: Αντιμικροβιακό; Αντιολισθητική; Υποστήριξη καμάρας; Σχεδιασμός που αναπνέει; Ανθεκτικό στο μάσημα; Με επένδυση; Φιλικό προς το περιβάλλον; Μικρού βάρους; Ορθοπεδικό; Ανακυκλώσιμα υλικά; Αφαιρούμενο κάλυμμα; Αντιολισθητικό; Χωρίς υλικά ζωικής προέλευσης; Αδιάβροχο; Άλλο
es: Características de la ropa/ropa de cama para mascotas: Antimicrobiano; Antideslizante; Soporte de arco; Diseño transpirable; Resistente a los mordiscos; Acolchado; Ecológico; Liviano; Ortopédico; Materiales reciclados; Cubierta extraíble; Antideslizante; Producto vegano; Impermeable; Otros
bg-BG: Характеристики на облекло/спално бельо за домашни любимци: Антимикробен; Противоплъзгащ се; Поддръжка на свода; Дишащ дизайн; Устойчив на дъвчене; С възглавнички; Екологично чист; Олекотен; Ортопедичен; Рециклирани материали; Свалящ се калъф; Устойчив на хлъзгане; Подходящ за вегани; Водоустойчив; Други
lt-LT: Augintinių drabužių / guolio savybės: Antimikrobinė; Apsauga nuo slydimo; Pėdų arkos atrama; Orui laidus dizainas; Atspari kramtymui; Paminkštinta; Ekologiška; Lengva; Ortopedinė; Perdirbtos medžiagos; Nuimami apmušalai; Neslystanti; Tinkanti veganams; Atsparus vandeniui; Kita
vi: Tính năng trang phục/giường cho thú cưng: Chống vi khuẩn; Chống trơn trượt; Miếng đệm lòng bàn chân; Thiết kế thoáng khí; Chống nhai; Có đệm; Thân thiện với môi trường; Hạng nhẹ; Chỉnh hình; Vật liệu tái chế; Tháo được vỏ; Chống trơn trượt; Phù hợp với người ăn chay; Chống thấm nước; Khác
tr: Evcil hayvan kıyafeti/yatak özellikleri: Antimikrobiyal; Kaydırmaz; Ayak taban desteği; Nefes alan tasarım; Çiğnemeye dayanıklı; Yastıklı; Çevre dostu; Hafif; Ortopedik; Geri dönüştürülmüş malzemeler; Çıkarılabilir kılıf; Kaymaya dirençli; Vegan dostu; Su geçirmez; Diğer
hu: Kisállatruházat/-ágy jellemzői: Antimikrobiális; Csúszásgátló; Ívtámasz; Légáteresztő anyag; Rágásálló; Párnázott; Környezetbarát; Könnyű; Ortopéd; Újrahasznosított anyagok; Levehető huzat; Csúszásálló; Vegán; Vízálló; Egyéb
pt-PT: Características de roupas de cama/roupas para animais de estimação: Antimicrobiano; Antideslizante; Suporte de arco; Design respirável; Resistente à água; Almofadado; Ecológico; Leveza; Ortopédico; Materiais recicláveis; Capa removível; Antiderrapante; Adequado para veganos; Impermeável; Outro